
Config:
  hfst:
    Gen: ../../../src/generator-dict-gt-norm.hfst
    Morph: ../../../src/analyser-dict-gt-norm.hfst
  xerox:
    Gen: ../../../src/generator-dict-gt-norm.xfst
    Morph: ../../../src/analyser-dict-gt-norm.xfst
    App: lookup

Tests:

  Verb - list: # from dictionary
  
    addiđ+V+Ind+Prs+Sg1: addiim
    ainiđ+V+Ind+Prs+Sg3: äinee
    arbiđ+V+Ind+Prs+Sg1: arbiim
    arbiđ+V+Ind+Prs+Sg3: ärbee
    capciđ+V+Ind+Prs+Sg1: capciim
    ceggiđ+V+Ind+Prs+Sg1: ceggiim
    cekkiđ+V+Ind+Prs+Sg1: cekkiim
    celkkiđ+V+Ind+Prs+Sg1: ciälhám
    cevziđ+V+Ind+Prs+Sg1: ciävzám
    cipciđ+V+Ind+Prs+Sg1: cipciim
    cipciđ+V+Ind+Prs+Sg3: cipcee
    cirgiđ+V+Ind+Prs+Sg1: cirgiim
    cokkiđ+V+Ind+Prs+Sg1: cokkiim
    cokkiđ+V+Ind+Prs+Sg3: cuákkee
    copciđ+V+Ind+Prs+Sg1: copciim
    cuovkkiđ+V+Ind+Prs+Sg1: cuovkkiim
    cuovkkiđ+V+Ind+Prs+Sg3: cyevkkee
    cuákkiđ+V+Ind+Prs+Sg3: cuákká
    cuálkkiđ+V+Ind+Prs+Sg1: cuálhám
    cäimiđ+V+Ind+Prs+Sg1: cááimám
    cäähiđ+V+Ind+Prs+Sg1: cáávám
    eelliđ+V+Ind+Prs+Sg1: iälám
    eelliđ+V+Ind+Prs+Sg3: iälá
    estiđ+V+Ind+Prs+Sg1: iästám
    falskiđ+V+Ind+Prs+Sg1: falskiim
    falskiđ+V+Ind+Prs+Sg3: fälskee
    fattiđ+V+Ind+Prs+Sg1: fattiim
    faŋgiđ+V+Ind+Prs+Sg1: faŋgiim
    faŋgiđ+V+Ind+Prs+Sg3: fäŋgee
    feeriđ+V+Ind+Prs+Sg1: feeriim
    feiliđ+V+Ind+Prs+Sg1: feiliim
    ferttiđ+V+Ind+Prs+Sg1: ferttiim
    fierriđ+V+Ind+Prs+Sg1: fierriim
    fierttiđ+V+Ind+Prs+Sg1: fierttiim
    fierttiđ+V+Ind+Prs+Sg3: fierttee
    fiettiđ+V+Ind+Prs+Sg1: fiettiim
    fiettiđ+V+Ind+Prs+Sg3: fiettee
    fijliđ+V+Ind+Prs+Sg1: fijliim
    filliđ+V+Ind+Prs+Sg1: filliim
    filliđ+V+Ind+Prs+Sg3: fillee
    filmiđ+V+Ind+Prs+Sg1: filmiim
    finniđ+V+Ind+Prs+Sg1: finniim
    finniđ+V+Ind+Prs+Sg3: finnee
    fiskiđ+V+Ind+Prs+Sg1: fiskiim
    fluoriđ+V+Ind+Prs+Sg1: fluoriim
    grilliđ+V+Ind+Prs+Sg1: grilliim
    haasiđ+V+Ind+Prs+Sg1: haasiim
    hacciđ+V+Ind+Prs+Sg1: hacciim
    hacciđ+V+Ind+Prs+Sg3: häccee
    haijiđ+V+Ind+Prs+Sg1: haijiim
    haijiđ+V+Ind+Prs+Sg3: häijee
    haldiđ+V+Ind+Prs+Sg1: haldiim
    haldiđ+V+Ind+Prs+Sg3: häldee
    halssiđ+V+Ind+Prs+Sg1: halssiim
    halssiđ+V+Ind+Prs+Sg3: hälssee
    hammiđ+V+Ind+Prs+Sg1: hammiim
    hammiđ+V+Ind+Prs+Sg3: hämmee
    harriđ+V+Ind+Prs+Sg1: harriim
    harriđ+V+Ind+Prs+Sg3: härree
    hattiđ+V+Ind+Prs+Sg1: hattiim
    hattiđ+V+Ind+Prs+Sg3: hättee
    havviđ+V+Ind+Prs+Sg1: havviim
    havviđ+V+Ind+Prs+Sg3: hävvee
    haŋkkiđ+V+Ind+Prs+Sg1: haŋkkiim
    haŋkkiđ+V+Ind+Prs+Sg3: häŋkkee
    heeviđ+V+Ind+Prs+Sg1: heeviim
    heiviđ+V+Ind+Prs+Sg1: heiviim
    heiviđ+V+Ind+Prs+Sg3: heivee
    helppiđ+V+Ind+Prs+Sg1: helppiim
    herviđ+V+Ind+Prs+Sg1: herviim
    herviđ+V+Ind+Prs+Sg3: hervee
    hettiđ+V+Ind+Prs+Sg1: hettiim
    hettiđ+V+Ind+Prs+Sg3: hettee
    heŋgiđ+V+Ind+Prs+Sg1: heŋgiim
    hicciđ+V+Ind+Prs+Sg1: hicciim
    hilttiđ+V+Ind+Prs+Sg1: hilttiim
    hovkkiđ+V+Ind+Prs+Sg1: hovkkiim
    hovkkiđ+V+Ind+Prs+Sg3: huávkkee
    huksiđ+V+Ind+Prs+Sg1: huksiim
    härdiđ+V+Ind+Prs+Sg1: háárdám
    hästiđ+V+Ind+Prs+Sg1: háástám
    ivniđ+V+Ind+Prs+Sg1: ivniim
    jaagiđ+V+Ind+Prs+Sg1: jaagiim
    jolgiđ+V+Ind+Prs+Sg1: jolgiim
    jolgiđ+V+Ind+Prs+Sg3: jalgee
    juormiđ+V+Ind+Prs+Sg1: juormiim
    jurbiđ+V+Ind+Prs+Sg1: jurbiim
    jurbiđ+V+Ind+Prs+Sg3: jorbee
    jussiđ+V+Ind+Prs+Sg1: jussiim
    jussiđ+V+Ind+Prs+Sg3: jussee
    juvliđ+V+Ind+Prs+Sg1: juvliim
    juvliđ+V+Ind+Prs+Sg3: juvlee
    juátkiđ+V+Ind+Prs+Sg1: juáđhám
    juátkiđ+V+Ind+Prs+Sg3: juátká
    juávviđ+V+Ind+Prs+Sg3: juává
    jyehiđ+V+Ind+Prs+Sg1: juávám
    jäämmiđ+V+Ind+Prs+Sg1: jámám
    kakkiđ+V+Ind+Prs+Sg1: kakkiim
    kakkiđ+V+Ind+Prs+Sg3: käkkee
    kaldiđ+V+Ind+Prs+Sg1: kaldiim
    kalliđ+V+Ind+Prs+Sg1: kalliim
    kargiđ+V+Ind+Prs+Sg1: kargiim
    kargiđ+V+Ind+Prs+Sg3: kärgee
    karttiđ+V+Ind+Prs+Sg1: karttiim
    kassiđ+V+Ind+Prs+Sg1: kassiim
    kattiđ+V+Ind+Prs+Sg1: kattiim
    kavliđ+V+Ind+Prs+Sg1: kavliim
    kavŋiđ+V+Ind+Prs+Sg1: kavŋiim
    keessiđ+V+Ind+Prs+Sg1: kiäsám
    keessiđ+V+Ind+Prs+Sg3: maasâd
    keessiđ+V+Ind+Prs+Sg3: njuuneest
    keigiđ+V+Ind+Prs+Sg1: keigiim
    keksiđ+V+Ind+Prs+Sg1: keksiim
    keldiđ+V+Ind+Prs+Sg1: kiäldám
    kendiđ+V+Ind+Prs+Sg1: kiändám
    kevliđ+V+Ind+Prs+Sg1: kevliim
    kevttiđ+V+Ind+Prs+Sg1: kiävtám
    keđgiđ+V+Ind+Prs+Sg1: keđgiim
    kiddiđ+V+Ind+Prs+Sg1: kiddiim
    kieldiđ+V+Ind+Prs+Sg1: kiäldám
    kieptiđ+V+Ind+Prs+Sg1: kiäptám
    kijkkiđ+V+Ind+Prs+Sg1: kijkkiim
    kipsiđ+V+Ind+Prs+Sg1: kipsiim
    kittiđ+V+Ind+Prs+Sg1: kittiim
    kivriđ+V+Ind+Prs+Sg1: kivriim
    kokkiđ+V+Ind+Prs+Sg1: kokkiim
    kolkkiđ+V+Ind+Prs+Sg1: kolkkiim
    kolkkiđ+V+Ind+Prs+Sg3: kuálkkee
    kolliđ+V+Ind+Prs+Sg1: kolliim
    korriđ+V+Ind+Prs+Sg1: korriim
    korŋiđ+V+Ind+Prs+Sg1: korŋiim
    korŋiđ+V+Ind+Prs+Sg3: kuárŋee
    kovjiđ+V+Ind+Prs+Sg1: kovjiim
    kovjiđ+V+Ind+Prs+Sg3: kavjee
    kovkkiđ+V+Ind+Prs+Sg1: kovkkiim
    kovkkiđ+V+Ind+Prs+Sg3: kuávkkee
    kovŋiđ+V+Ind+Prs+Sg1: kovŋiim
    kovŋiđ+V+Ind+Prs+Sg3: kuávŋee
    kuittiđ+V+Ind+Prs+Sg1: kuittiim
    kukkiđ+V+Ind+Prs+Sg1: kukkiim
    kukkiđ+V+Ind+Prs+Sg3: kukkee
    kunniđ+V+Ind+Prs+Sg1: kunniim
    kuormiđ+V+Ind+Prs+Sg1: kuormiim
    kuorriđ+V+Ind+Prs+Sg1: kuorriim
    kuorriđ+V+Ind+Prs+Sg3: kyerree
    kuossiđ+V+Ind+Prs+Sg1: kuossiim
    kuossiđ+V+Ind+Prs+Sg3: kyessee
    kuskiđ+V+Ind+Prs+Sg1: kuskiim
    kuskiđ+V+Ind+Prs+Sg3: koskee
    kuvviđ+V+Ind+Prs+Sg1: kuvviim
    kuvviđ+V+Ind+Prs+Sg3: kovvee
    kuálkkiđ+V+Ind+Prs+Sg1: kuálhám
    kuárdiđ+V+Ind+Prs+Sg1: kuárdám
    kuđjiđ+V+Ind+Prs+Sg1: kuđjiim
    kuškiđ+V+Ind+Prs+Sg1: kuškiim
    kuškiđ+V+Ind+Prs+Sg3: koškee
    kyeddiđ+V+Ind+Prs+Sg1: kuádám
    kyerdiđ+V+Ind+Prs+Sg1: kuárdám
    kyestiđ+V+Ind+Prs+Sg3: kuástá
    kyeđđiđ+V+Ind+Prs+Sg1: kuáđám
    kyeđđiđ+V+Ind+Prs+Sg3: kuáđá
    käidiđ+V+Ind+Prs+Sg1: kááidám
    käskiđ+V+Ind+Prs+Sg1: kááskám
    kästiđ+V+Ind+Prs+Sg1: káástám
    käälliđ+V+Ind+Prs+Sg1: kálám
    laaviđ+V+Ind+Prs+Sg3: läävee
    laddiđ+V+Ind+Prs+Sg1: laddiim
    laggiđ+V+Ind+Prs+Sg1: laggiim
    laggiđ+V+Ind+Prs+Sg3: läggee
    laijiđ+V+Ind+Prs+Sg1: laijiim
    laijiđ+V+Ind+Prs+Sg3: läijee
    laiđiđ+V+Ind+Prs+Sg1: laiđiim
    laiđiđ+V+Ind+Prs+Sg3: läiđee
    lammiđ+V+Ind+Prs+Sg1: lammiim
    lammiđ+V+Ind+Prs+Sg3: lämmee
    landiđ+V+Ind+Prs+Sg1: landiim
    landiđ+V+Ind+Prs+Sg3: ländee
    lasniđ+V+Ind+Prs+Sg1: lasniim
    lastiđ+V+Ind+Prs+Sg1: lastiim
    lattiđ+V+Ind+Prs+Sg1: lattiim
    lavkkiđ+V+Ind+Prs+Sg1: lavkkiim
    lavkkiđ+V+Ind+Prs+Sg3: lävkkee
    lavviđ+V+Ind+Prs+Sg1: lavviim
    lavviđ+V+Ind+Prs+Sg3: lävvee
    laŋkkiđ+V+Ind+Prs+Sg1: laŋkkiim
    laŋkkiđ+V+Ind+Prs+Sg3: läŋkkee
    laŋŋiđ+V+Ind+Prs+Sg1: laŋŋiim
    lebbiđ+V+Ind+Prs+Sg1: lebbiim
    lebbiđ+V+Ind+Prs+Sg3: lebbee
    leddiđ+V+Ind+Prs+Sg1: leddiim
    leddiđ+V+Ind+Prs+Sg3: leddee
    lemniđ+V+Ind+Prs+Sg1: liämnám
    lendiđ+V+Ind+Prs+Sg1: lendiim
    leŋgiđ+V+Ind+Prs+Sg1: leŋgiim
    leškiđ+V+Ind+Prs+Sg1: leškiim
    lieggiđ+V+Ind+Prs+Sg1: lieggiim
    lieggiđ+V+Ind+Prs+Sg3: lieggee
    lihmiđ+V+Ind+Prs+Sg1: lihmiim
    lijmiđ+V+Ind+Prs+Sg1: lijmiim
    loddiđ+V+Ind+Prs+Sg1: loddiim
    loigiđ+V+Ind+Prs+Sg1: loigiim
    loigiđ+V+Ind+Prs+Sg3: laigee
    loppiđ+V+Ind+Prs+Sg1: loppiim
    loppiđ+V+Ind+Prs+Sg3: luáppee
    lovniđ+V+Ind+Prs+Sg1: lovniim
    lovniđ+V+Ind+Prs+Sg3: luávnee
    ložžiđ+V+Ind+Prs+Sg1: ložžiim
    ložžiđ+V+Ind+Prs+Sg3: luážžee
    luddiđ+V+Ind+Prs+Sg1: luddiim
    luoddiđ+V+Ind+Prs+Sg1: luoddiim
    luoddiđ+V+Ind+Prs+Sg3: lyeddee
    luommiđ+V+Ind+Prs+Sg1: luommiim
    luommiđ+V+Ind+Prs+Sg3: lyemmee
    luonniđ+V+Ind+Prs+Sg1: luonniim
    luonniđ+V+Ind+Prs+Sg3: lyennee
    luovdiđ+V+Ind+Prs+Sg1: luovdiim
    luovviđ+V+Ind+Prs+Sg1: luovviim
    luovviđ+V+Ind+Prs+Sg3: lyevvee
    luođiđ+V+Ind+Prs+Sg1: luođiim
    luptiđ+V+Ind+Prs+Sg1: luptiim
    luptiđ+V+Ind+Prs+Sg3: loptee
    lustiđ+V+Ind+Prs+Sg1: lustiim
    luttiđ+V+Ind+Prs+Sg1: luttiim
    luttiđ+V+Ind+Prs+Sg3: lottee
    luáptiđ+V+Ind+Prs+Sg1: luáptám
    luávdiđ+V+Ind+Prs+Sg1: luávdám
    luččiđ+V+Ind+Prs+Sg1: luččiim
    lyettiđ+V+Ind+Prs+Sg1: luátám
    lyeštiđ+V+Ind+Prs+Sg1: luáštám
    läittiđ+V+Ind+Prs+Sg1: lááitám
    läppiđ+V+Ind+Prs+Sg1: láápám
    läälliđ+V+Ind+Prs+Sg1: láálám
    läälliđ+V+Ind+Prs+Sg3: láálá
    lääččiđ+V+Ind+Prs+Sg1: láájám
    maaššiđ+V+Ind+Prs+Sg1: maššiim
    maiziđ+V+Ind+Prs+Sg1: maiziim
    marssiđ+V+Ind+Prs+Sg1: marssiim
    meddiđ+V+Ind+Prs+Sg1: miädám
    meeđđiđ+V+Ind+Prs+Sg1: miäđám
    meidiđ+V+Ind+Prs+Sg1: miäidám
    meikkiđ+V+Ind+Prs+Sg1: meikkiim
    merkkiđ+V+Ind+Prs+Sg1: merkkiim
    merkkiđ+V+Ind+Prs+Sg3: merkkee
    mestiđ+V+Ind+Prs+Sg1: miästám
    mettiđ+V+Ind+Prs+Sg1: miätám
    mirkkiđ+V+Ind+Prs+Sg1: mirkkiim
    mirkkiđ+V+Ind+Prs+Sg3: mirkkee
    missiđ+V+Ind+Prs+Sg3: missejii
    monniđ+V+Ind+Prs+Sg1: monniim
    monniđ+V+Ind+Prs+Sg3: mannee
    movssiđ+V+Ind+Prs+Sg1: movssiim
    muiviđ+V+Ind+Prs+Sg1: muiviim
    muiviđ+V+Ind+Prs+Sg3: moivee
    muldiđ+V+Ind+Prs+Sg1: muldiim
    muokkiđ+V+Ind+Prs+Sg3: myekkee
    muorjiđ+V+Ind+Prs+Sg1: muorjiim
    muorriđ+V+Ind+Prs+Sg1: muorriim
    muttiđ+V+Ind+Prs+Sg1: muttiim
    muttiđ+V+Ind+Prs+Sg3: mottee
    muárdiđ+V+Ind+Prs+Sg1: muárdám
    myelliđ+V+Ind+Prs+Sg3: muálá
    mäksiđ+V+Ind+Prs+Sg1: máávsám
    mälttiđ+V+Ind+Prs+Sg1: mááltám
    mättiđ+V+Ind+Prs+Sg1: máátám
    naggiđ+V+Ind+Prs+Sg1: naggiim
    naggiđ+V+Ind+Prs+Sg3: näggee
    nahciđ+V+Ind+Prs+Sg1: nahciim
    nahciđ+V+Ind+Prs+Sg3: nähcee
    narriđ+V+Ind+Prs+Sg1: narriim
    narriđ+V+Ind+Prs+Sg3: närree
    navliđ+V+Ind+Prs+Sg1: navliim
    navliđ+V+Ind+Prs+Sg3: nävlee
    neskiđ+V+Ind+Prs+Sg1: niäskám
    nevttiđ+V+Ind+Prs+Sg1: niävtám
    nirviđ+V+Ind+Prs+Sg1: nirviim
    njaijiđ+V+Ind+Prs+Sg1: njaijiim
    njeidiđ+V+Ind+Prs+Sg1: njiäidám
    njepčiđ+V+Ind+Prs+Sg3: njiäpčá
    njommiđ+V+Ind+Prs+Sg1: njommiim
    njorriđ+V+Ind+Prs+Sg1: njorriim
    njorriđ+V+Ind+Prs+Sg3: njuárree
    njunniđ+V+Ind+Prs+Sg1: njunniim
    njuolgiđ+V+Ind+Prs+Sg1: njuolgiim
    njuolgiđ+V+Ind+Prs+Sg3: njyelgee
    njurgiđ+V+Ind+Prs+Sg1: njurgiim
    njuškiđ+V+Ind+Prs+Sg1: njuškiim
    njuškiđ+V+Ind+Prs+Sg3: njuškee
    njyebžiđ+V+Ind+Prs+Sg1: njuábžám
    njäbbiđ+V+Ind+Prs+Sg3: njábbá
    njävgiđ+V+Ind+Prs+Sg1: njáávgám
    noddiđ+V+Ind+Prs+Sg1: noddiim
    noddiđ+V+Ind+Prs+Sg3: noddee
    nonniđ+V+Ind+Prs+Sg1: nonniim
    nonniđ+V+Ind+Prs+Sg3: nannee
    novdiđ+V+Ind+Prs+Sg1: novdiim
    nuottiđ+V+Ind+Prs+Sg1: nuottiim
    nuottiđ+V+Ind+Prs+Sg3: nyettee
    nuástiđ+V+Ind+Prs+Sg1: nuástám
    näittiđ+V+Ind+Prs+Sg1: nááitám
    ohtiđ+V+Ind+Prs+Sg1: ohtiim
    olliđ+V+Ind+Prs+Sg1: olliim
    olliđ+V+Ind+Prs+Sg3: uállee
    orniđ+V+Ind+Prs+Sg1: orniim
    orniđ+V+Ind+Prs+Sg3: uárnee
    paggiđ+V+Ind+Prs+Sg1: paggiim
    paggiđ+V+Ind+Prs+Sg3: päggee
    palliđ+V+Ind+Prs+Sg1: palliim
    panniđ+V+Ind+Prs+Sg1: panniim
    panniđ+V+Ind+Prs+Sg3: pännee
    peehiđ+V+Ind+Prs+Sg1: piävám
    peggiđ+V+Ind+Prs+Sg1: piägám
    peittiđ+V+Ind+Prs+Sg1: piäitám
    pelkkiđ+V+Ind+Prs+Sg1: piälhám
    perriđ+V+Ind+Prs+Sg1: perriim
    perriđ+V+Ind+Prs+Sg3: perree
    pestiđ+V+Ind+Prs+Sg1: pestiim
    pestiđ+V+Ind+Prs+Sg1: piästám
    pestiđ+V+Ind+Prs+Sg3: pestee
    pettiđ+V+Ind+Prs+Sg1: piätám
    pettiđ+V+Ind+Prs+Sg3: piättá
    peškiđ+V+Ind+Prs+Sg3: piäšká
    pieggiđ+V+Ind+Prs+Sg3: pieggee
    piergiđ+V+Ind+Prs+Sg1: piergiim
    piergiđ+V+Ind+Prs+Sg3: piergee
    pieđgiđ+V+Ind+Prs+Sg1: pieđgiim
    pieđgiđ+V+Ind+Prs+Sg3: pieđgee
    pissiđ+V+Ind+Prs+Sg1: pissiim
    pissiđ+V+Ind+Prs+Sg3: pissee
    pokkiđ+V+Ind+Prs+Sg1: pokkiim
    pokkiđ+V+Ind+Prs+Sg3: puákkee
    polviđ+V+Ind+Prs+Sg3: puálvee
    porfiđ+V+Ind+Prs+Sg1: porfiim
    porfiđ+V+Ind+Prs+Sg3: parfee
    postiđ+V+Ind+Prs+Sg1: postiim
    potkiđ+V+Ind+Prs+Sg1: potkiim
    potkiđ+V+Ind+Prs+Sg3: puátkee
    printtiđ+V+Ind+Prs+Sg1: printtiim
    puddiđ+V+Ind+Prs+Sg1: puddiim
    puhhiđ+V+Ind+Prs+Sg1: puhhiim
    puhhiđ+V+Ind+Prs+Sg3: puáhhee
    puncciđ+V+Ind+Prs+Sg1: puncciim
    puoskiđ+V+Ind+Prs+Sg1: puoskiim
    puoskiđ+V+Ind+Prs+Sg3: pyeskee
    puáldiđ+V+Ind+Prs+Sg1: puáldám
    puáttiđ+V+Ind+Prs+Sg1: puáđám
    pyehtiđ+V+Ind+Prs+Sg1: puávtám
    pyelliđ+V+Ind+Prs+Sg1: puálám
    pyelliđ+V+Ind+Prs+Sg3: puálá
    päiniđ+V+Ind+Prs+Sg1: pááinám
    päksiđ+V+Ind+Prs+Sg1: páávsám
    pärdiđ+V+Ind+Prs+Sg1: páárdám
    pävkkiđ+V+Ind+Prs+Sg3: pávkká
    pääcciđ+V+Ind+Prs+Sg1: páásám
    pääcciđ+V+Ind+Prs+Sg3: páácá
    pääččiđ+V+Ind+Prs+Sg1: páájám
    pääđđiđ+V+Ind+Prs+Sg1: páđám
    pääđđiđ+V+Ind+Prs+Sg3: pááđá
    päštiđ+V+Ind+Prs+Sg3: páštá
    raahiđ+V+Ind+Prs+Sg1: raahiim
    raahiđ+V+Ind+Prs+Sg3: räähee
    raamiđ+V+Ind+Prs+Sg1: raamiim
    raamiđ+V+Ind+Prs+Sg3: räämee
    rahhiđ+V+Ind+Prs+Sg1: rahhiim
    rahhiđ+V+Ind+Prs+Sg3: rähhee
    raigiđ+V+Ind+Prs+Sg1: raigiim
    raigiđ+V+Ind+Prs+Sg3: räigee
    raijiđ+V+Ind+Prs+Sg1: raijiim
    raijiđ+V+Ind+Prs+Sg3: räijee
    rappiđ+V+Ind+Prs+Sg1: rappiim
    rappiđ+V+Ind+Prs+Sg3: räppee
    raskiđ+V+Ind+Prs+Sg1: raskiim
    raskiđ+V+Ind+Prs+Sg3: räskee
    ravviđ+V+Ind+Prs+Sg1: ravviim
    ravviđ+V+Ind+Prs+Sg3: rävvee
    rađđiđ+V+Ind+Prs+Sg1: rađđiim
    rađđiđ+V+Ind+Prs+Sg3: räđđee
    reikkiđ+V+Ind+Prs+Sg1: reikkiim
    reikkiđ+V+Ind+Prs+Sg3: reikkee
    reissiđ+V+Ind+Prs+Sg1: reissiim
    reissiđ+V+Ind+Prs+Sg3: reissee
    renskiđ+V+Ind+Prs+Sg1: renskiim
    renskiđ+V+Ind+Prs+Sg3: renskee
    renttiđ+V+Ind+Prs+Sg1: renttiim
    renttiđ+V+Ind+Prs+Sg3: renttee
    repčiđ+V+Ind+Prs+Sg3: riäpčá
    restiđ+V+Ind+Prs+Sg1: riästám
    retkiđ+V+Ind+Prs+Sg1: retkiim
    retkiđ+V+Ind+Prs+Sg3: retkee
    reškiđ+V+Ind+Prs+Sg1: riäškám
    reškiđ+V+Ind+Prs+Sg3: riäšká
    riehtiđ+V+Ind+Prs+Sg1: riehtiim
    rievviđ+V+Ind+Prs+Sg1: rievviim
    rievviđ+V+Ind+Prs+Sg3: rievvee
    rissiđ+V+Ind+Prs+Sg1: rissiim
    rissiđ+V+Ind+Prs+Sg3: rissee
    roskiđ+V+Ind+Prs+Sg1: roskiim
    rovgiđ+V+Ind+Prs+Sg1: rovgiim
    rovgiđ+V+Ind+Prs+Sg3: ravgee
    rumppiđ+V+Ind+Prs+Sg1: rumppiim
    rumppiđ+V+Ind+Prs+Sg3: rumppee
    ruotkiđ+V+Ind+Prs+Sg1: ruotkiim
    ruottiđ+V+Ind+Prs+Sg1: ruottiim
    ruottiđ+V+Ind+Prs+Sg3: ryettee
    ruovdiđ+V+Ind+Prs+Sg1: ruovdiim
    ruovjiđ+V+Ind+Prs+Sg1: ruovjiim
    ruovjiđ+V+Ind+Prs+Sg3: ryevjee
    ruttiđ+V+Ind+Prs+Sg1: ruttiim
    ruttiđ+V+Ind+Prs+Sg3: rottee
    ruvdiđ+V+Ind+Prs+Sg1: ruvdiim
    ruvdiđ+V+Ind+Prs+Sg3: ruvdee
    ruvviđ+V+Ind+Prs+Sg1: ruvviim
    ruvviđ+V+Ind+Prs+Sg3: ruvvee
    ráhtiđ+V+Ind+Prs+Sg1: rááhtám
    ráhtiđ+V+Ind+Prs+Sg3: ráhtá
    rähtiđ+V+Ind+Prs+Sg1: rááhtám
    rähtiđ+V+Ind+Prs+Sg3: ráhtá
    rähtiđ+V+Ind+Prs+Sg3: toppiittuvvâid
    rätkiđ+V+Ind+Prs+Sg1: rááđhám
    räättiđ+V+Ind+Prs+Sg1: ráđám
    saggiđ+V+Ind+Prs+Sg1: saggiim
    saggiđ+V+Ind+Prs+Sg3: säggee
    saigiđ+V+Ind+Prs+Sg1: saigiim
    salkkiđ+V+Ind+Prs+Sg1: salkkiim
    salkkiđ+V+Ind+Prs+Sg3: sälkkee
    salliđ+V+Ind+Prs+Sg1: salliim
    salliđ+V+Ind+Prs+Sg3: sällee
    salttiđ+V+Ind+Prs+Sg1: salttiim
    salttiđ+V+Ind+Prs+Sg3: kyele
    salttiđ+V+Ind+Prs+Sg3: sälttee
    sanniđ+V+Ind+Prs+Sg1: sanniim
    sanniđ+V+Ind+Prs+Sg3: sännee
    savŋiđ+V+Ind+Prs+Sg1: savŋiim
    seettiđ+V+Ind+Prs+Sg1: siäđám
    seettiđ+V+Ind+Prs+Sg3: siätá
    seevviđ+V+Ind+Prs+Sg1: siävám
    seevviđ+V+Ind+Prs+Sg3: siävá
    sehhiđ+V+Ind+Prs+Sg1: sehhiim
    sehhiđ+V+Ind+Prs+Sg3: sehhee
    seiliđ+V+Ind+Prs+Sg1: seiliim
    seiliđ+V+Ind+Prs+Sg3: seilee
    seđŋiđ+V+Ind+Prs+Sg1: siäđŋám
    siebliđ+V+Ind+Prs+Sg3: sieblee
    sieptiđ+V+Ind+Prs+Sg1: sieptiim
    sierriđ+V+Ind+Prs+Sg1: sierriim
    sierriđ+V+Ind+Prs+Sg3: sierree
    sihtiđ+V+Ind+Prs+Sg1: sihtiim
    sihtiđ+V+Ind+Prs+Sg3: sihtee
    silbiđ+V+Ind+Prs+Sg1: silbiim
    silbiđ+V+Ind+Prs+Sg3: silbee
    silliđ+V+Ind+Prs+Sg1: silliim
    silliđ+V+Ind+Prs+Sg3: sillee
    skaađiđ+V+Ind+Prs+Sg3: skääđee
    skainiđ+V+Ind+Prs+Sg1: skainiim
    skainiđ+V+Ind+Prs+Sg3: skäinee
    skalmiđ+V+Ind+Prs+Sg1: skalmiim
    skalmiđ+V+Ind+Prs+Sg3: skälmee
    skarttiđ+V+Ind+Prs+Sg1: skarttiim
    skarttiđ+V+Ind+Prs+Sg3: skärttee
    skeikkiđ+V+Ind+Prs+Sg1: skiäikám
    skeikkiđ+V+Ind+Prs+Sg3: skiäikká
    skemmiđ+V+Ind+Prs+Sg1: skemmiim
    skeŋkkiđ+V+Ind+Prs+Sg1: skeŋkkiim
    skeŋkkiđ+V+Ind+Prs+Sg3: skeŋkkee
    skihtiđ+V+Ind+Prs+Sg1: skihtiim
    skihtiđ+V+Ind+Prs+Sg3: skihtee
    skovviđ+V+Ind+Prs+Sg3: skuávvee
    skuljiđ+V+Ind+Prs+Sg1: skuljiim
    skuljiđ+V+Ind+Prs+Sg3: skuljee
    skulliđ+V+Ind+Prs+Sg1: skulliim
    skulliđ+V+Ind+Prs+Sg3: skullee
    skummiđ+V+Ind+Prs+Sg1: skummiim
    skuppiđ+V+Ind+Prs+Sg1: skuppiim
    skuvriđ+V+Ind+Prs+Sg1: skuvriim
    skuálkkiđ+V+Ind+Prs+Sg1: skuálhám
    skuávkkiđ+V+Ind+Prs+Sg1: skuávhám
    smakkiđ+V+Ind+Prs+Sg1: smakkiim
    smakkiđ+V+Ind+Prs+Sg3: smäkkee
    smavviđ+V+Ind+Prs+Sg1: smavviim
    smavviđ+V+Ind+Prs+Sg3: smävvee
    smolkkiđ+V+Ind+Prs+Sg1: smolkkiim
    smolkkiđ+V+Ind+Prs+Sg3: smuálkkee
    snaittiđ+V+Ind+Prs+Sg1: snaittiim
    snaittiđ+V+Ind+Prs+Sg3: snäittee
    snelkkiđ+V+Ind+Prs+Sg1: snelkkiim
    snuittiđ+V+Ind+Prs+Sg1: snuittiim
    snuittiđ+V+Ind+Prs+Sg3: snuittee
    soggiđ+V+Ind+Prs+Sg1: soggiim
    soggiđ+V+Ind+Prs+Sg3: suággee
    soijiđ+V+Ind+Prs+Sg1: soijiim
    soijiđ+V+Ind+Prs+Sg3: saijee
    sondiđ+V+Ind+Prs+Sg1: sondiim
    sondiđ+V+Ind+Prs+Sg3: suándee
    spelliđ+V+Ind+Prs+Sg1: spelliim
    spelliđ+V+Ind+Prs+Sg3: spellee
    spijliđ+V+Ind+Prs+Sg1: spijliim
    spižžiđ+V+Ind+Prs+Sg1: spižžiim
    spižžiđ+V+Ind+Prs+Sg3: spižžee
    sponttiđ+V+Ind+Prs+Sg1: sponttiim
    sponttiđ+V+Ind+Prs+Sg3: spuánttee
    spooviđ+V+Ind+Prs+Sg1: spooviim
    spooviđ+V+Ind+Prs+Sg3: spoovee
    sporriđ+V+Ind+Prs+Sg1: sporriim
    sporriđ+V+Ind+Prs+Sg3: spuárree
    späigiđ+V+Ind+Prs+Sg3: spáigá
    srappiđ+V+Ind+Prs+Sg1: srappiim
    srappiđ+V+Ind+Prs+Sg3: sräppee
    sreeviđ+V+Ind+Prs+Sg1: sreeviim
    srijkkiđ+V+Ind+Prs+Sg1: srijkkiim
    sruuviđ+V+Ind+Prs+Sg1: sruuviim
    sruuviđ+V+Ind+Prs+Sg3: sruuvee
    staaviđ+V+Ind+Prs+Sg1: staaviim
    staaviđ+V+Ind+Prs+Sg3: stäävee
    stalliđ+V+Ind+Prs+Sg1: stalliim
    stalliđ+V+Ind+Prs+Sg3: ställee
    standiđ+V+Ind+Prs+Sg1: standiim
    standiđ+V+Ind+Prs+Sg3: ständee
    stappiđ+V+Ind+Prs+Sg1: stappiim
    stappiđ+V+Ind+Prs+Sg3: stäppee
    steikkiđ+V+Ind+Prs+Sg1: steikkiim
    stelliđ+V+Ind+Prs+Sg1: stelliim
    stelliđ+V+Ind+Prs+Sg3: stellee
    stergiđ+V+Ind+Prs+Sg1: stergiim
    stergiđ+V+Ind+Prs+Sg3: stergee
    steŋgiđ+V+Ind+Prs+Sg1: steŋgiim
    steŋgiđ+V+Ind+Prs+Sg3: steŋgee
    stivriđ+V+Ind+Prs+Sg1: stivriim
    stivriđ+V+Ind+Prs+Sg3: stivree
    stondiđ+V+Ind+Prs+Sg1: stondiim
    stuljiđ+V+Ind+Prs+Sg1: stuljiim
    stuljiđ+V+Ind+Prs+Sg3: stuljee
    summiđ+V+Ind+Prs+Sg1: summiim
    summiđ+V+Ind+Prs+Sg3: summee
    suonniđ+V+Ind+Prs+Sg3: syennee
    suoppiđ+V+Ind+Prs+Sg1: suoppiim
    suoppiđ+V+Ind+Prs+Sg3: syeppee
    suotkiđ+V+Ind+Prs+Sg3: syetkee
    surmiđ+V+Ind+Prs+Sg1: surmiim
    surmiđ+V+Ind+Prs+Sg3: sormee
    suárdiđ+V+Ind+Prs+Sg1: suárdám
    suáđgiđ+V+Ind+Prs+Sg3: suáđgá
    syeldiđ+V+Ind+Prs+Sg1: suáldám
    syeldiđ+V+Ind+Prs+Sg3: suáldá
    sälbiđ+V+Ind+Prs+Sg3: sálbá
    sälviđ+V+Ind+Prs+Sg1: sáálvám
    sättiđ+V+Ind+Prs+Sg1: sáátám
    sävviđ+V+Ind+Prs+Sg3: sávvá
    takkiđ+V+Ind+Prs+Sg1: takkiim
    takkiđ+V+Ind+Prs+Sg3: täkkee
    talssiđ+V+Ind+Prs+Sg1: talssiim
    talssiđ+V+Ind+Prs+Sg3: tälssee
    tammiđ+V+Ind+Prs+Sg1: tammiim
    tarkkiđ+V+Ind+Prs+Sg1: tarkkiim
    tarkkiđ+V+Ind+Prs+Sg3: tärkkee
    tassiđ+V+Ind+Prs+Sg1: tassiim
    tassiđ+V+Ind+Prs+Sg3: tässee
    teddiđ+V+Ind+Prs+Sg1: tiädám
    teippiđ+V+Ind+Prs+Sg1: teippiim
    tekstiđ+V+Ind+Prs+Sg1: tekstiim
    terttiđ+V+Ind+Prs+Sg3: tiärttá
    tevdiđ+V+Ind+Prs+Sg1: tiävdám
    teŋkkiđ+V+Ind+Prs+Sg1: tiäŋkám
    teŋkkiđ+V+Ind+Prs+Sg3: tiäŋkká
    tikkiđ+V+Ind+Prs+Sg1: tikkiim
    tisliđ+V+Ind+Prs+Sg1: tisliim
    tivriđ+V+Ind+Prs+Sg1: tivriim
    tivriđ+V+Ind+Prs+Sg3: tivree
    tolliđ+V+Ind+Prs+Sg1: tolliim
    tolliđ+V+Ind+Prs+Sg3: tuállee
    tonniđ+V+Ind+Prs+Sg1: tonniim
    tonniđ+V+Ind+Prs+Sg3: tannee
    toppiđ+V+Ind+Prs+Sg1: toppiim
    toppiđ+V+Ind+Prs+Sg3: tuáppee
    tuhhiđ+V+Ind+Prs+Sg1: tuhhiim
    tuhhiđ+V+Ind+Prs+Sg3: tohhee
    tuksiđ+V+Ind+Prs+Sg1: tuksiim
    tuksiđ+V+Ind+Prs+Sg3: tuksee
    tuommiđ+V+Ind+Prs+Sg1: tuommiim
    tuommiđ+V+Ind+Prs+Sg3: tyemmee
    tuoppiđ+V+Ind+Prs+Sg1: tuoppiim
    tuoppiđ+V+Ind+Prs+Sg3: tyeppee
    tuorgiđ+V+Ind+Prs+Sg1: tuorgiim
    tuorgiđ+V+Ind+Prs+Sg3: tyergee
    turviđ+V+Ind+Prs+Sg1: turviim
    tussiđ+V+Ind+Prs+Sg1: tussiim
    tussiđ+V+Ind+Prs+Sg3: tussee
    tutkiđ+V+Ind+Prs+Sg1: tutkiim
    tutkiđ+V+Ind+Prs+Sg3: totkee
    tyelttiđ+V+Ind+Prs+Sg1: tuáltám
    tyelttiđ+V+Ind+Prs+Sg3: tuálttá
    tyeppiđ+V+Ind+Prs+Sg3: tuáppá
    täiđiđ+V+Ind+Prs+Sg1: tááiđám
    uskiđ+V+Ind+Prs+Sg1: uskiim
    uskiđ+V+Ind+Prs+Sg3: uskee
    uvjiđ+V+Ind+Prs+Sg1: uvjiim
    uvjiđ+V+Ind+Prs+Sg3: uvjee
    uástiđ+V+Ind+Prs+Sg1: uástám
    uáđđiđ+V+Ind+Prs+Sg1: uáđám
    uáđđiđ+V+Ind+Prs+Sg3: njálgásávt
    vahtiđ+V+Ind+Prs+Sg1: vahtiim
    vahtiđ+V+Ind+Prs+Sg3: vähtee
    valjiđ+V+Ind+Prs+Sg1: valjiim
    valjiđ+V+Ind+Prs+Sg3: väljee
    valmiđ+V+Ind+Prs+Sg1: valmiim
    valmiđ+V+Ind+Prs+Sg3: välmee
    varriđ+V+Ind+Prs+Sg1: varriim
    varriđ+V+Ind+Prs+Sg3: värree
    veddiđ+V+Ind+Prs+Sg1: viädám
    veddiđ+V+Ind+Prs+Sg3: viäddá
    velttiđ+V+Ind+Prs+Sg1: viältám
    vestiđ+V+Ind+Prs+Sg1: viästám
    vestiđ+V+Ind+Prs+Sg3: viästá
    veškiđ+V+Ind+Prs+Sg1: veškiim
    viekkiđ+V+Ind+Prs+Sg1: viekkiim
    vierriđ+V+Ind+Prs+Sg1: vierriim
    viettiđ+V+Ind+Prs+Sg1: viätám
    viettiđ+V+Ind+Prs+Sg3: viättá
    vispiđ+V+Ind+Prs+Sg1: vispiim
    volliđ+V+Ind+Prs+Sg1: volliim
    volliđ+V+Ind+Prs+Sg3: vallee
    vuorkkiđ+V+Ind+Prs+Sg1: vuorkkiim
    vuorkkiđ+V+Ind+Prs+Sg3: noomâin
    vuorkkiđ+V+Ind+Prs+Sg3: paaŋkin
    vuorkkiđ+V+Ind+Prs+Sg3: tilin
    vuorkkiđ+V+Ind+Prs+Sg3: vyerkkee
    vuossiđ+V+Ind+Prs+Sg3: vyessee
    vuostiđ+V+Ind+Prs+Sg1: vuostiim
    vuostiđ+V+Ind+Prs+Sg3: vyestee
    vyebdiđ+V+Ind+Prs+Sg1: vuábdám
    vyebdiđ+V+Ind+Prs+Sg3: juvâstuvvâid
    vyebziđ+V+Ind+Prs+Sg1: vuábzám
    vyeksiđ+V+Ind+Prs+Sg1: vuávsám
    vyelgiđ+V+Ind+Prs+Sg1: vuálgám
    vyerdiđ+V+Ind+Prs+Sg1: vuárdám
    vyetkiđ+V+Ind+Prs+Sg1: vuáđhám
    vyettiđ+V+Ind+Prs+Sg1: vuátám
    väidiđ+V+Ind+Prs+Sg1: vááidám
    väidiđ+V+Ind+Prs+Sg3: váidá
    väldiđ+V+Ind+Prs+Sg1: vááldám
    väldiđ+V+Ind+Prs+Sg3: kiddâ
    väldiđ+V+Ind+Prs+Sg3: oovdân
    väldiđ+V+Ind+Prs+Sg3: uási
    väldiđ+V+Ind+Prs+Sg3: vaarâ
    väldiđ+V+Ind+Prs+Sg3: vuotân
    väldiđ+V+Ind+Prs+Sg3: váldá
    vävjiđ+V+Ind+Prs+Sg1: váávjám
    vävjiđ+V+Ind+Prs+Sg3: vávjá
    väzziđ+V+Ind+Prs+Sg1: váázám
    väzziđ+V+Ind+Prs+Sg3: háccáht
    väzziđ+V+Ind+Prs+Sg3: hárččuđ
    väzziđ+V+Ind+Prs+Sg3: lappâd
    väättiđ+V+Ind+Prs+Sg1: váđám
    ähtiđ+V+Ind+Prs+Sg1: áávtám
    älgiđ+V+Ind+Prs+Sg1: áálgám
    ävttiđ+V+Ind+Prs+Sg1: áávtám
    äštiđ+V+Ind+Prs+Sg1: ááštám
    čaacciđ+V+Ind+Prs+Sg3: čáácá
    čahhiđ+V+Ind+Prs+Sg1: čahhiim
    čahhiđ+V+Ind+Prs+Sg3: čähhee
    čarviđ+V+Ind+Prs+Sg1: čarviim
    čarviđ+V+Ind+Prs+Sg3: čärvee
    čelliđ+V+Ind+Prs+Sg1: čelliim
    čergiđ+V+Ind+Prs+Sg1: čergiim
    čergiđ+V+Ind+Prs+Sg3: čergee
    šeštiđ+V+Ind+Prs+Sg1: šiäštám
    čielgiđ+V+Ind+Prs+Sg1: čielgiim
    čielgiđ+V+Ind+Prs+Sg3: čielgee
    škovliđ+V+Ind+Prs+Sg1: škovliim
    škovliđ+V+Ind+Prs+Sg3: škuávlee
    škuljiđ+V+Ind+Prs+Sg1: škuljiim
    škuljiđ+V+Ind+Prs+Sg3: škuljee
    šlahtiđ+V+Ind+Prs+Sg1: šlahtiim
    šlahtiđ+V+Ind+Prs+Sg3: šlähtee
    šlebbiđ+V+Ind+Prs+Sg1: šlebbiim
    šlebbiđ+V+Ind+Prs+Sg3: šlebbee
    šlettiđ+V+Ind+Prs+Sg3: šliättá
    šleđgiđ+V+Ind+Prs+Sg1: šleđgiim
    šleđgiđ+V+Ind+Prs+Sg3: šleđgee
    šlijppiđ+V+Ind+Prs+Sg1: šlijppiim
    šlijppiđ+V+Ind+Prs+Sg3: šlijppee
    šlivgiđ+V+Ind+Prs+Sg1: šlivgiim
    šlooviđ+V+Ind+Prs+Sg1: šlooviim
    šlooviđ+V+Ind+Prs+Sg3: šluávee
    šluákkiđ+V+Ind+Prs+Sg3: šluákká
    čokkiđ+V+Ind+Prs+Sg1: čokkiim
    čokkiđ+V+Ind+Prs+Sg3: čuákkee
    šolbiđ+V+Ind+Prs+Sg1: šolbiim
    šolkkiđ+V+Ind+Prs+Sg1: šolkkiim
    čolliđ+V+Ind+Prs+Sg1: čolliim
    šolliđ+V+Ind+Prs+Sg1: šolliim
    čolliđ+V+Ind+Prs+Sg3: čuállee
    čovgiđ+V+Ind+Prs+Sg1: čovgiim
    čovgiđ+V+Ind+Prs+Sg3: čavgee
    čuiniđ+V+Ind+Prs+Sg1: čuiniim
    čuiniđ+V+Ind+Prs+Sg3: čuinee
    čulliđ+V+Ind+Prs+Sg1: čulliim
    čulliđ+V+Ind+Prs+Sg3: čollee
    čuoggiđ+V+Ind+Prs+Sg1: čuoggiim
    čuoggiđ+V+Ind+Prs+Sg3: čyeggee
    čuommiđ+V+Ind+Prs+Sg1: čuommiim
    čuorgiđ+V+Ind+Prs+Sg1: čuorgiim
    čuorgiđ+V+Ind+Prs+Sg3: čyergee
    čuorviđ+V+Ind+Prs+Sg1: čuorviim
    čuorviđ+V+Ind+Prs+Sg3: čyervee
    čuovviđ+V+Ind+Prs+Sg1: čuovviim
    čuovviđ+V+Ind+Prs+Sg3: čyevvee
    čurgiđ+V+Ind+Prs+Sg1: čurgiim
    čurgiđ+V+Ind+Prs+Sg3: čorgee
    čurttiđ+V+Ind+Prs+Sg1: čurttiim
    čurttiđ+V+Ind+Prs+Sg3: čurttee
    čuággiđ+V+Ind+Prs+Sg1: čuágám
    čuággiđ+V+Ind+Prs+Sg3: čuággá
    čuávdiđ+V+Ind+Prs+Sg1: čuávdám
    čuávdiđ+V+Ind+Prs+Sg3: čoovdij
    čyecciđ+V+Ind+Prs+Sg3: čuácá
    šyehkiđ+V+Ind+Prs+Sg1: šuáhkám
    čyeldiđ+V+Ind+Prs+Sg1: čuáldám
    čäittiđ+V+Ind+Prs+Sg1: čááitám
    čäälliđ+V+Ind+Prs+Sg1: čálám
    sooijiđ+V+Ind+Prs+Sg3: saijee
    sooijiđ+V+Ind+Prs+Sg1: soijiim
    suoijiđ+V+Ind+Prs+Sg3: syeijee
    suoijiđ+V+Ind+Prs+Sg1: suoijiim
    suoiniđ+V+Ind+Prs+Sg3: syeinee
    suoiniđ+V+Ind+Prs+Sg1: suoiniim
    vyeijiđ+V+Ind+Prs+Sg1: vuájám
    vyeijiđ+V+Ind+Prs+Sg3: vuájá
    veeijiđ+V+Ind+Prs+Sg3: viäjá
    vyeittiđ+V+Ind+Prs+Sg1: vuáitám
    ääijiđ+V+Ind+Prs+Sg1: ájám
    eeijiđ+V+Ind+Prs+Sg1: iäjám
